# 请教陈版主，关于母公司收购子公司后，子公司后续对母公司进行补偿的会计处理问题

提问人：zoelye8924 时间：2020-06-24 22:33:03
陈版，你好，目前遇到这样一个问题，请教会计处理。
母公司A于 2016 年现金收购子公司B 51%的股权，根据母公司和子公司的收购协议，对于以下两类事项三年后（ 2019 年）子公司将根据实际损失金额按照母公司持股比例对母公司进行现金补偿：
（ 1 ）在收购时已存在的一个重大未决诉讼，子公司在收购时已计提预计负债 50 万，该案于 2018 年实际判决，子公司实际损失 100 万，因此 2019 年子公司应该向母公司弥偿的金额为（100-50）*50%=25万。
（ 2 ）在收购时已经存在且子公司B应向母公司A披露但未披露的诉讼事项，该诉讼事项 2017 年实际判决，子公司实际损失 50 万，因此 2019 年子公司应该向母公司弥偿的金额为50*25%=25万。
根据以上实际认定，子公司在 2019 年应向母公司补偿现金 50 万。
请教陈版主，对于母子公司分别来说，该现金补偿应该进入当期损益（营业外收入/支出），还是应该作为权益调整事项（子公司冲减资本公积，母公司冲减长期股权投资）?是否准则上 有相关规定及依据，非常感谢！

回答人：chenyiwei
这种情况，一般应由该子公司的原股东向母公司A补偿，子公司自身直接向母公司补偿没有意义。请注意核实。
子公司原股东向母公司的补偿，如果是由非同一控制下合并所造成，则最终应计入双方各自的损益。
如果确实是子公司向母公司补偿（这种可能性很小），则按权益性交易原则处理，在合并报表层面体现为少数股东权益和资本公积的一增一减。